【裁判字號】    97,交抗,1456
【裁判日期】    971231
【裁判案由】    聲明異議
【裁判全文】
臺灣高等法院臺中分院交通事件裁定    97年度交抗字第1456號
抗  告  人
即受處分人  甲○○
上列抗告人因違反道路交通管理處罰條例案件，不服台灣台中地
方法院，中華民國97年11月17日所為裁定（97年交聲字第2827號
），提起抗告，本院裁定如下：
    主  文
抗告駁回。
    理  由
一、本案經本院審理結果認第一審裁定並無不當，應予維持，並
    引用第一審裁定記載之理由（如附件）。
二、抗告意旨略以：(一)抗告人違規停車處為六線道設計，路邊原
    無禁止停車之紅線標誌，僅因96年10月下水道工程施工，為
    維持交通順暢，故道路管理單位將路肩畫紅線標誌禁止停車
    。97年1月下水道工程施工完畢，但道路管理單位卻未剷除
    禁止停車之紅線標誌。97年3月5日前後，新竹縣警察局交通
    隊員突然對該路段停車車輛逕行舉發，引發民怨，之後該路
    段即未再取締違規停車，然禁止停車之紅線標誌迄今未剷除
    。(二)97年10月突接到豐監稽違字第裁63-E00000000號裁決書
    ，罰款新台幣1200元整，原舉發通知單應到案日期是97年5
    月24日，然抗告人並未接獲原舉發通知單，經電豐原監理站
    ，得知原舉發通知單於5月20日送達，然因抗告人於5月19日
    出國，故無人簽收，據此裁處最高罰款1200元，似有過當，
    且同期被開違規停車逕行舉發單之車主，均未再接獲裁決書
    未被裁罰，顯見取締員警因抗告人向新竹縣警察局反映而挾
    怨報復，顯有不公。爰此請求撤銷原裁定，另為適當之裁定
    云云。
三、經查：
    (一)按汽車駕駛人停車時，在設有禁止停車標誌、標線之處所
    停放者，處新臺幣600元以上1200元以下罰鍰，此為道路交
    通管理處罰條例第56條第1項第4款所明定。查抗告人所有之
    牌照OQ－4855號自小客車確有於原處分意旨所指時地在設有
    禁止停車標線之處所停放乙節，因有新竹縣警察局交通隊所
    檢附之舉發照片1張附卷可證，且為抗告人所不否認，故足
    認屬實。從而，抗告人違反上開道路交通管理處罰條例第56
    條第1項第4款規定之行為，甚為明確。抗告要旨雖以上述理
    由質疑承辦警員就其他違規者有無執法不公、該處交通狀況
    有無妨害民眾之停車，尚不影響當時其本身之違規行為之事
    實。(二)又按處理違反道路交通管理事件，有關文書送達之程
    序，準用行政程序法送達之規定，違反道路交通管理事件統
    一裁罰標準及處理細則第五條亦定有明文。再者，行政程序
    法中對於文書送達，於應受送達人之住居所、事務所或營業
    所為之。但在行政機關辦公處所或他處會晤應受送達人時，
    得於會晤處所為之；於應送達處所不獲會晤應受送達人時，
    得將文書付與有辨別事理能力之同居人、受僱人或應送達處
    所之接收郵件人員；送達，不能依前二條規定為之者，得將
    文書寄存於送達地之地方自治或警察機關，並作送達證書兩
    份，一份黏貼於應受送達人住居所、事務所、營業所或其就
    業處所門首，另一份交由鄰居轉交或置於該送達住所信箱或
    其他適當位置，以為送達。前項情形，如由郵政機關為送達
    者，得將文書寄存於送達地之郵政機關，行政程序法第七十
    二條第一項、第七十三條第一項、第七十四條第一項、第二
    項分別定有明文。經查：原舉發通知單、裁決書已分別於97
    年5月5日、97年9月23日合法送達，有舉發通知單及採證相
    片、裁決書及送達證書（均為影本）附卷可參（原審卷第11
    、12頁，第6頁）。則抗告人以未接獲原舉發通知單、於5月
    19日出國，故無人簽收，據此裁處最高罰款新臺幣1200元，
    似有過當等理由指摘原裁定不當，即有未洽，抗告人之抗告
    顯無理由，應予駁回。
四、據上論結，應依道路交通案件處理辦法第26條，刑事訴訟法
    第412條，裁定如主文。
中    華    民    國    97    年    12    月    31    日
            交通法庭    審判長法  官  李  璋  鵬
                              法  官  胡  忠  文
                              法  官  蕭  錦  鍾
以上正本證明與原本無異。
不得再抗告。
                              書記官  蕭  訓  慧
中    華    民    國    97    年    12    月    31    日


司法院資訊處製作；財團法人民間司法改革基金會備份。
